【裁判字號】    97,訴,3956
【裁判日期】    971128
【裁判案由】    毒品危害防制條例
【裁判全文】
臺灣板橋地方法院刑事判決              97年度訴字第3956號
公  訴  人  臺灣板橋地方法院檢察署檢察官
被      告  甲○○
                    （現在臺灣臺北看守所另案執行中）
上列被告因毒品危害防制條例案件，經檢察官提起公訴（97年度
毒偵字第5837號），被告於準備程序中就被訴事實為有罪之陳述
，本院合議庭裁定由受命法官獨任行簡式審判程序，並判決如下
：
    主    文
甲○○施用第一級毒品，累犯，處有期徒刑捌月。扣案注射針筒
壹支及包裝袋壹個均沒收。
    事    實
一、甲○○前於民國90年間因施用毒品案件，經本院裁定送觀察
    、勒戒後，認無繼續施用毒品之傾向，於90年7 月31日執行
    完畢釋放出所，並經臺灣板橋地方法院檢察署檢察官於90年
    7 月31日以90年度毒偵緝字第554 、555 號為不起訴處分確
    定。又於91年間因施用第一、二級毒品案件，經本院裁定送
    觀察、勒戒後，認有繼續施用毒品之傾向，乃於91年9 月10
    日入戒治處所接受強制戒治，92年4 月22日停止戒治轉執行
    另案拘役刑後，其強制戒治期間業於92年8 月29日期滿執行
    完畢。另其此次施用第一、二級毒品犯行，則經本院以91年
    度訴字第1993號分別判處有期徒刑8 月、5 月，應執行有期
    徒刑1 年確定，92年9 月29日入監執行後，於93年9 月16日
    縮刑期滿執行完畢。迨95年間，復因施用第一、二級毒品犯
    行，經本院以95年度訴字第1348號分別判處有期徒刑10月、
    5 月，應執行有期徒刑1 年確定，並於96年1 月23日入監執
    行，其後再經本院以96年度聲減字第1348號裁定分別減為有
    期徒刑5 月、2 月15日，應執行有期徒刑6 月，96年7 月22
    日縮刑期滿執行完畢。詎仍不思戒除毒癮，猶於上開強制戒
    治執行完畢釋放後5 年內之97年7 月5 日18時30分許，在臺
    北縣板橋市○○街75巷2 弄3 之3 號4 樓住處內，以注射針
    筒注射之方式，施用第1 級毒品海洛因1 次。嗣經警於翌日
    13時5 分許，持搜索票前往上址進行搜索，扣得前揭注射針
    筒1 支及原用以裝盛海洛因之包裝袋1 個（無證據證明有海
    洛因粉末殘留）。其後甲○○同意接受員警採尿，經送驗後
    確認其尿液呈鴉片陽性反應，因而查悉上情。
二、案經臺北縣政府警察局中和分局報告臺灣板橋地方法院檢察
    署檢察官偵查後起訴。
    理    由
一、上開犯罪事實，業據被告於本院審理時自白不諱，而其為警
    查獲後所採尿液經送請臺灣檢驗科技股份有限公司檢驗後，
    確呈鴉片陽性反應乙節，有毒品案件尿液檢體編號及姓名對
    照表、臺灣檢驗科技股份有限公司濫用藥物檢驗報告各1 紙
    附卷可稽（毒偵卷第10、35頁），此外並有被告所有供其施
    打海洛因之注射針筒及用以裝盛海洛因之分裝袋1 個扣案為
    憑，足徵被告前開自白應與事實相符，堪可採信。次按觀察
    、勒戒或強制戒治執行完畢釋放後，5 年內再犯施用第一、
    二級毒品之罪者，檢察官應依法追訴，毒品危害防制條例第
    23 條 第2 項定有明文。查被告有前揭事實欄第一段所載觀
    察、勒戒及強制戒治紀錄乙節，有臺灣高等法院被告前案紀
    錄表附卷足參，被告既係於強制戒治執行完畢釋放後5 年內
    再犯本案施用毒品罪，則檢察官對其提起公訴，即屬合法。
    綜上，本案事證明確，被告犯行堪以認定。
二、核被告所為，係犯毒品危害防制條例第10條第1 項之施用第
    一級毒品罪。其施用前持有第一級毒品海洛因之低度行為，
    為施用之高度行為所吸收，不另論罪。又被告有前揭事實欄
    第一段所載科刑及執行紀錄乙節，有臺灣高等法院被告前案
    紀錄表附卷可稽，其於有期徒刑執行完畢後5 年以內，故意
    再犯本件有期徒刑以上之罪，為累犯，應依刑法第47條第1
    項規定，加重其刑。爰審酌被告犯罪之動機目的，智識程度
    （國中畢業），施用毒品非但戕害自己身心，亦妨害社會善
    良秩序，及其犯後坦認犯行態度良好等一切情狀，量處如主
    文所示之刑。扣案原用以裝盛海洛因之包裝袋1 個（無證據
    證明有海洛因殘留）及注射針筒1 支，均係被告所有，供其
    犯持有、施用第一級毒品罪所用之物，爰依刑法第38條第1
    項第2 款沒收之。
三、按除被告所犯為死刑、無期徒刑、最輕本刑為3 年以上有期
    徒刑之罪或高等法院管轄第一審案件者外，於前條第1 項程
    序進行中，被告先就被訴事實為有罪之陳述時，審判長得告
    知被告簡式審判程序之旨，並聽取當事人、代理人、辯護人
    及輔佐人之意見後，裁定進行簡式審判程序，刑事訴訟法第
    273 條之1 第1 項定有明文。本案被告被訴施用第一級毒品
    罪之法定本刑為「6 月以上5 年以下有期徒刑」，其於本院
    準備程序期日就被訴事實為有罪之陳述後，經告知被告簡式
    審判程序之旨，並聽取被告及檢察官之意見後，本院合議庭
    認宜改用簡式審判程序，乃裁定由受命法官獨任行簡式審判
    程序審理之，附此說明。
據上論斷，應依刑事訴訟法第273 條之1 第1 項、第299 條第1
項前段，毒品危害防制條例第10條第1 項，刑法第11條前段、第
47條第1 項、第38條第1 項第2 款，判決如主文。
本案經檢察官顏妃琇到庭執行職務。
中    華    民    國    97    年    11    月    28    日
                  刑事第七庭  法  官  楊明佳
以上正本證明與原本無異。
如不服本判決應於收受送達後10日向本院提出上訴書狀，並應敘
述具體理由；其未敘述上訴理由者，應於上訴期間屆滿後20日內
向本院補提理由書（均須按他造當事人之人數附繕本）「切勿逕
送上級法院」。
                              書記官  林金良
中    華    民    國    97    年    11    月    28    日
附錄本案論罪科刑法條全文
毒品危害防制條例第10條
施用第一級毒品者，處六月以上五年以下有期徒刑。
施用第二級毒品者，處三年以下有期徒刑。


司法院資訊處製作；財團法人民間司法改革基金會備份。
